【裁判字號】    90,上易,17
【裁判日期】    900118
【裁判案由】    竊盜
【裁判全文】
臺灣高等法院臺南分院刑事判決                    九十年度上易字第一七號 Ｇ
      上  訴  人
      即  被  告  乙  ○  ○
右上訴人因竊盜案件，不服臺灣臺南地方法院年度八十九年度易字第二二八號中華
民國八十九年十月二十七日第一審判決（起訴案號：臺灣臺南地方法院檢察署八十九
年度偵字第八九八二號），提起上訴，本院判決如左：
      主      文
原判決撤銷。
乙○○竊盜，累犯，處有期徒刑肆月。如易科罰金，以參佰元折算壹日。
      事      實
一、乙○○於民國（下同）八十四年間曾因贓物罪，經臺灣臺南地方法院判處有期徒
    刑三月，於八十四年十一月八日易科罰金執行完畢。復意圖為自己不法之所有，
    於八十九年七月三十日下午二時二十分許，在台南縣仁德鄉○○村○○○街五十
    八巷十五號旁，竊取甲○○所飼養，在屋旁以鐵欄杆及模板建構成之狗舍內之黑
    色台灣土狗一隻（價值新台幣三萬元），得手後以塑膠繩索套住土狗之脖子，並
    即騎乘機車帶土狗離去，嗣為甲○○發覺而追趕至台南縣仁德鄉○○路○段民安
    宮旁產業道路攔下乙○○，並報警處理。
二、案經台南縣警察局歸仁分局報告台灣台南地方法院檢察署檢察官偵查起訴。
      理      由
一、上訴人即被告乙○○坦承於上開時地，以繩索套住狗之脖子，欲將之牽回飼養之
    事實不諱，惟否認竊盜。辯稱：伊以為該狗係無人飼養之無主物云云。惟查：右
    揭事實業據被害人甲○○於警訊中指訴歷歷，復有贓物領據一紙在卷可參；被害
    人甲○○係證稱該狗係豢養在屋旁狗舍內屬實，參以台灣土狗市場行情不菲，衡
    情其飼養人殊無任其在馬路隨意走動之理。縱如被告所稱，該狗隻係跑出狗舍而
    在路中，然該狗隻毛色黑亮，體態良好（見警卷所附照片六張），不可能係無主
    物。被告所辯顯係卸責之詞，不足採信，其犯行洵堪認定。
二、核被告乙○○所為，係犯刑法第三百二十條第一項竊盜罪。被告於八十四年間因
    贓物罪，經台灣台南地方法院判處有期徒刑三月，於八十四年十一月八日易科罰
    金執行完畢，有台灣高等法院被告全國前案紀錄表在卷可憑，其於五年內再犯本
    件有期徒刑以上之罪，為累犯，應加重其刑。原審予以論罪科刑，固非無見，惟
    未及適用九十年一月十日修正公布施行之刑法第四十一條第一項前段諭知易科罰
    金之折算標準，尚有未合。被告上訴意旨雖未指摘及此，惟原判決既有可議，自
    應由本院將原判決撤銷改判。爰審酌被告犯罪之動機、目的、手段，其教育程度
    僅國中肄業，竊取財物之價值為三萬元及其他一切情狀，量處如主文第二項所示
    之刑，並諭知易科罰金之折算標準。
據上論結，應依刑事訴訟法第三百六十九條第一項前段、第三百六十四條、第二百九
十九條第一項前段，刑法第三百二十條第一項、第四十七條、第二條第一項前段，中
華民國九十年一月十日公布施行之刑法第四十一條第一項前段，罰金罰鍰提高標準條
例第一條前段、第二條，判決如主文。
本案經檢察官王碧霞到庭執行職務。
中    華    民    國      九十      年      一      月      十八        日
                                  臺灣高等法院臺南分院刑事第三庭
                                      審判長法官  黃    崑    宗
                                            法官  林    勝    木
                                            法官  楊    省    三
右正本證明與原本無異。
不得上訴。
                                      法院書記官  陳    嘉    琍
中    華    民    國      九十      年      一      月     十九         日
附錄法條：
刑法第三百二十條第一項：意圖為自己或第三人不法之所有，而竊取他人之動產者，
                        為竊盜罪，處五年以下有期徒刑、拘役或五百元以下罰金
                        。


司法院資訊處製作；財團法人民間司法改革基金會備份。
